【裁判字號】    92,上訴,2209
【裁判日期】    920806
【裁判案由】    搶奪等
【裁判全文】
臺灣高等法院刑事判決                          九十二年度上訴字第二二０九號
    上  訴  人  臺灣桃園地方法院檢察署檢察官
    被      告  戊○○
右上訴人，因被告搶奪等案件，不服臺灣桃園地方法院，九十二年度訴字第一三四號
，中華民國九十二年四月二十二日第一審判決（起訴案號：臺灣桃園地方法院檢察署
九十一年度偵字第二二０四七號，移送併案審理：同署九十二年度偵字第二四二五、
二六四三、一○二○三號）提起上訴，本院判決如左：
    主  文
原判決撤銷。
戊○○連續意圖為自己不法之所有，而搶奪他人之動產，處有期徒刑壹年貳月。
扣案鑰匙一支沒收。
    事  實
一、戊○○基於意圖為自己不法所有之概括犯意，先於民國九十一年十月九日凌晨四
    時五十分許，騎乘不詳車牌號碼，自後尾隨乙○○，至桃園縣桃園市○○路與大
    同路口，趁乙○○不及防備之際，自後方搶奪其所有之皮包一個，皮包內有現金
    新臺幣（下同）一萬六千元、名片七十張、雨傘一支、鑰匙一把、ＮＯＫＩＡ（
    序號000000000000000，搭配0000000000號門號）行
    動電話一支、奧地利水晶包一個、ＬＶ太陽眼鏡一只。
二、復於九十一年十月二十七日十七時五十分，以騎乘機車尾隨被害人丁○○，在桃
    園縣八德市○○路大湳市場旁，趁丁○○不及防備之際，搶奪其所有皮包一個、
    內有現金約三千元、富邦銀行信用卡一張、
    、明基牌行動電話乙具（序號000000000000000號）。嗣經警方
    追蹤乙○○、丁○○遭搶電話之通聯紀錄，而查知上情。
三、戊○○承前開概括犯意，於九十一年十二月二日下午一時許，先在同縣八德市○○路三十八號前，以其所有自備之鑰匙竊取己○○所有之ＳＬＡ─七○一號輕型
    機車一輛。得手後利用上開機車為工具，於同日下午一時四十分許，在同縣八德
    市○○路○段與廣福路口，趁丙○○○正橫越馬路不注意，不及防備之機會，搶
    奪其所有之手提袋一個，手提袋內有台北銀行存摺一本、印章一枚及會員卡一張
    。得手後，為警會同路人當場查獲，並扣有行竊機車之自備鑰匙一支。
四、戊○○復承前開概括之犯意，再於九十一年十二月十四日二十三時四十五分許，
    在同縣桃園市○○路、大林路口，騎乘不詳車牌號碼之機車，戴黑色全罩安全帽
    、穿黑色風衣以為掩飾，趁甲○○不備之際，自其左背後搶奪其所有之皮包一個
    ，皮包內有數百元之現金、中國信託銀行、聯邦商業銀行發行之信用卡各一張、
    國民
    一具（序號000000000000000，型號Ｔ１０８，白色，搭配00
    00000000門號使用）得手。嗣經警追蹤該遭搶手機之通聯紀錄，而查得
    上情，於九十二年一月二十八日二十二時拘捕到案。
五、案經桃園縣警察局八德分局報告臺灣桃園地方法院檢察署檢察官偵查起訴及移送
    併案審理。
    理  由
一、右揭犯罪事實部分，訊據被告戊○○於本院調查及審理時均坦承不諱，核與被害
    人乙○○、丁○○、丙○○○、己○○、甲○○及目擊證人徐達材之陳述相符，
    並有贓物領據四紙（參偵二二○四七卷第十五至十六頁、偵卷二四二五卷第九頁
    、他字八六八號卷第八頁）、被搶之皮包照片、被竊取之機車照片、被害人己○○之國民
    ，此外並有其所有用來行竊之鑰匙一支扣案可資佐證。
二、被告雖於原審辯稱：被害人乙○○、甲○○二人所遭搶之手機，係其分別於九十
    年十月十日在桃園地下道及九十一年十月十五日中午買來的，但查被害人乙○○
    在右述時、地，遭搶右述動產之事實，業據被害人於警訊時指訴綦詳。而據卷附
    之台灣大哥大股份有限公司之雙向通聯紀錄（參原審卷）顯示，被害人於九十一
    年十月九日四時五十分許遭搶之手機，在同年十月十日凌晨一時三十四分，被告
    即以其所申設之0000000000號撥打使用，亦即在被害人遭搶之後不到
    二十四小時的時間，該支手機已在被告持用當中。且經查證人即桃園火車站地下
    道出售中古手機之老闆林源於警訊時證稱：不認識被告，伊大部均出售予外國人
    等語，是被告所辯不足採信。至被害人甲○○於右述時、地，遭搶右述動產之事
    實，亦據被害人於警訊及原審調查時結證屬實。被害人雖無法明確指認被告是否
    為當時之搶匪，惟其於警訊時指稱被告所使用之ＲＬ七─五三三號機車之車子外
    型、安全帽與搶奪伊之歹徒所使用之物相似（參偵字第二四二五號卷第八頁），
    並有其出具之贓物領據（參同上偵卷第九頁）及被告所騎乘機車、所使用之安全
    帽、衣服等物之照片三張（參偵同上偵卷第十一頁）在卷可稽。被害人甲○○於
    九十一年十二月十四日二十三時四十五分許所遭搶之手機，在四十分鐘後之同年
    月十五日一時十七分三十八秒，即有0000000000號門號之撥打紀錄，
    此有通聯紀錄一紙在卷可按（參同上偵卷第十四頁）。經警調查該門號之申設人
    資料，得悉該門號是被告之父廖永元所申設，亦有行動電話呼叫器線上查詢作業
    暨廖永元之全戶資料在卷（參同上偵卷第十五至十六頁）。而廖永元於警訊時陳
    稱：該支三星牌手機，係其子即被告交其使用，其子曾告知該手機是友人所有等
    語（參同上偵卷第十二頁）。質之被告亦坦承該支手機係其交予廖永元使用，惟
    其於警訊時供稱：該三星牌手機是伊於九十一年十二月中旬某日七、八時許，在
    文昌公園外面的地攤以五千六百元購得（參同上偵卷第四頁）；嗣於偵查中供稱
    ：是於十二月十五日中午十一、二點在文昌公園附近地攤買得等語（參同上偵卷
    第二十九頁背面）；其後於原審調查時稱：是十二月十五日中午購買來的等語（
    參原審九十二年四月四日訊問筆錄），被告對於該支遭搶之手機來源，非但所述
    買得之時間前後不一，且所供述之買得時間，明顯與通聯紀錄所顯示之時間有出
    入。被告所辯該手機係買來的，委屬卸責之詞，亦不足採信。
三、綜上，本件事證明確，被告犯行洵堪認定。
四、核被告戊○○所為，係犯刑法第三百二十五條第一項之搶奪罪及刑法第三百二十
    條第一項之竊盜罪。被告先後多次搶奪犯行，時間緊接，犯罪構成要件相同，顯
    係基於概括犯意為之，為連續犯，以一罪論，應依法加重其刑。被告所犯之上開
    搶奪罪及竊盜罪間，有方法、目的之牽連關係，為裁判上一罪，應論以較重之連
    續搶奪罪。被告搶奪乙○○、甲○○、丁○○部分雖未經檢察官起訴，惟此與起
    訴部分有連續犯裁判上一罪之關係，自為起訴效力所及，本院自得併予審理。
五、原審以被告戊○○罪證明確，予以論罪科刑，固非無見，惟原判決疏未審及被告
    於九十一年十月二十七日十七時五十分搶奪丁○○皮包部分，及法院何以就未經
    起訴搶奪乙○○、甲○○部分得以併案審理未說明其理由，而扣案之竊取機車工
    具自備鑰匙是否為供犯罪所用之物，應否沒收亦未說明，均有未洽，公訴人上訴
    意旨執以指摘原判決未及審酌為不當，非無理由，應由本院將原判決撤銷改判，
    爰審酌被告之素行、犯罪動機、不思自力謀生，乃以搶奪他人之物，滿足自己一
    切情狀，量處如主文第二項所示之刑。扣案之鑰匙為被告所有，供犯罪所用之物
    ，依法併宣告沒收。
據上論斷，應依刑事訴訟法第三百六十九條第一項前段、第三百六十四條、第二百九
十九條第一項前段，刑法第五十六條、第三百二十條第一項、第三百二十五條第一項
、第五十五條、第三十八條第一項第二款，罰金罰鍰提高標準條例第一條前段，判決
如主文。
本案經檢察官施慶堂到庭執行職務。
中      華      民      國    九十二    年      八      月      六      日
                              臺灣高等法院刑事第三庭
                                  審判長法  官  張  連  財
                                        法  官  張  傳  栗
                                        法  官  黃  金  富
右正本證明與原本無異。
如不服本判決，應於收受送達後十日內向本院提出上訴書狀，其未敘述上訴之理由者
並得於提起上訴後十日內向本院補提理由書（均須按他造當事人之人數附繕本）。
                                        書記官  江  采  廷
中      華      民      國    九十二    年      八      月      七      日
附錄：本案論罪科刑法條全文
中華民國刑法第三百二十五條
 (普通搶奪罪)
意圖為自己或第三人不法之所有，而搶奪他人之動產者，處六月以上五年以下有期徒
刑。
因而致人於死者，處無期徒刑或七年以上有期徒刑，致重傷者，處三年以上十年以下
有期徒刑。
第一項之未遂犯罰之。


司法院資訊處製作；財團法人民間司法改革基金會備份。
